<?xml version="1.0" encoding="utf-8"?>
<!-- The general premise for the feedback files is that attributes on `<l />`
     nodes here match up with the same attributes in the lexicon, and
     attributes in the morphology. Thus, when working on these files, you'll
     need to be aware of `src/N_crk.xml`, and what tagsets parts of the tags
     fall into. Consult `tags.txt` as well.

          (Note: with tags.txt, unfortunately, there is a case mismatch, so
          each set will be named with a capital letter, but referenced here
          with a lowercase letter).

     The purpose of this file then, is to determine how to link up messages to
     individual wordforms, but here we only reference the messages with a short
     code. Messages are defined in `messages.eng.xml`, and documentation
     concerning these is there. More documentation follows here.

     This file has two main parts, which are explained below:

       1. <defaultvalues /> - defines all the default values that can exist for
            an attribute

       2. <stems /> - defines which word types to search for by attributes, you
            can be as genrral or specific as you'd like: i.e., match up with all
           forms belonging to AN verbs, or AN verbs in a certain tense and person.


     -->
<!--
     Mark @pos attribute
     -->
<feedback pos="N" tag__possessive="">

  <defaultvalues>
      <!-- Define all the possible values that each attribute can have. These
           are necessary, because the install process will need to be able to
           apply a message to all of these. 
      -->

      <!-- word/l attributes vs tag attributes -->
      <attribute name="animacy" value=""/>
      <attribute name="animacy" value="AN"/>
      <attribute name="animacy" value="IN"/>

      <attribute name="rime" value=""/>
      <attribute name="rime" value="0"/>
      <attribute name="rime" value="i"/>
      <attribute name="rime" value="k"/>
      <attribute name="rime" value="iy"/>
      <attribute name="rime" value="oy"/>
      <attribute name="rime" value="aw"/>
      <attribute name="rime" value="ay"/>
      <attribute name="rime" value="iw"/>
      <attribute name="rime" value="eew"/>
      <attribute name="rime" value="oow"/>
      <attribute name="rime" value="und-w"/>
      <attribute name="rime" value="atim"/>
      <attribute name="rime" value="ow"/>

      <attribute name="lemma" value="ôhow"/>
      <attribute name="lemma" value="mostos"/>

      <attribute name="number" value=""/>
      <attribute name="number" value="Pl"/>
      <attribute name="number" value="Sg"/>

      <attribute name="case" value=""/>
      <attribute name="case" value="Loc"/>
      <attribute name="case" value="Obv"/>

      <attribute name="derivation" value=""/>
      <attribute name="derivation" value="Der/Dim"/>

      <attribute name="possessive" value="12Pl"/>
      <attribute name="possessive" value="1Pl"/>
      <attribute name="possessive" value="2Pl"/>
      <attribute name="possessive" value="3Pl"/>
      <attribute name="possessive" value="4Pl"/>
      <attribute name="possessive" value="1Sg"/>
      <attribute name="possessive" value="2Sg"/>
      <attribute name="possessive" value="3Sg"/>
      <attribute name="possessive" value="4Sg"/>
  </defaultvalues>

<!-- Messageorder nouns: LEMMA A B C D E
A: 
animate
inanimate

B:
plural-ak
k-gives-w
locative-ihk
locative-aahk
locative-ohk
locative-oohk
locative-naahk
prefix-n
prefix-k
prefix-o

C:
obviative
iyiw-Obv
inaan
inaw
iwaaw
iyiw-Obv
                 
-->
  <stems>
    <!-- Connecting amessage to a form requires two things:

         1.) an <l /> node, with attributes matching the attributes in the
             lexicon file, as general or as specific as you'd like. (POS is
             already defined for this whole file, so it can be left out.

         2.) Within <l />: at least one <msg /> node, with attributes matching
             the morphology. The value inside <msg /> refers to the message, which
             is defined in `messages.eng.xml`

         Then optionally, within <l />: a <note /> node this is mostly just for
         internal use.

     -->

    <!-- Example: this message would apply to any inanimate wordform that
         belongs to an AN noun, but only for +Pl forms
      -->

    <l animacy="AN">
      <msg number="Pl">animate</msg>
    </l>

    <l animacy="IN">
      <msg number="Pl">inanimate</msg>
    </l>

    <l animacy="AN">
      <msg number="Pl">plural-ak</msg>
      <note> </note>
    </l>

    <l animacy="AN" rime="k">
      <msg number="Pl">k-gives-w</msg>
      <note> </note>
    </l>

    <l animacy="IN">
      <msg number="Pl">plural-a</msg>
      <note> </note>
    </l>

    <l animacy="IN" rime="k">
      <msg number="Pl">plural-wa</msg>
      <note> </note>
    </l>

    <l animacy="IN" rime="i">
      <msg number="Pl">plural-i-a</msg>
      <note> </note>
    </l>

    <l rime="0">
      <msg case="Loc">locative-ihk</msg>
      <note>kohkôsihk</note>
    </l>

    <l rime="0">
      <msg case="Loc">not-k-w-y</msg>
      <note>kohkôsihk</note>
    </l>

    <l rime="iy">
      <msg case="Loc">locative-iihk</msg>
      <note>asinîhk</note>
    </l>

    <l rime="iy">
      <msg case="Loc">ay-aw-iy-oy</msg>
      <note>asinîhk</note>
    </l>

    <l rime="und-w">
      <msg number="Pl">und-w</msg>
      <note>Add the underlying -w-.</note>
    </l>

    <l rime="atim">
      <msg number="Pl">und-w</msg>
      <note>Add the underlying -w-.</note>
    </l>

    <l rime="k">
      <msg case="Loc">locative-ohk</msg>
      <note>sôniyâwikamik - sôniyâwikamikohk</note>
    </l>

    <l rime="k">
      <msg case="Loc">k-gives-ohk</msg>
      <note>sôniyâwikamik - sôniyâwikamikohk</note>
    </l>

    <l rime="oy">
      <msg case="Loc">locative-oohk</msg>
      <note>mîcimâpoy - mîcimâpôhk</note>
    </l>

    <l rime="oy">
      <msg case="Loc">ay-aw-iy-oy</msg>
      <note>mîcimâpoy - mîcimâpôhk</note>
    </l>

    <l rime="iw">
      <msg case="Loc">iw</msg>
      <note> 	pisiw-pisîwhk</note>
    </l>

    <l rime="aw">
      <msg case="Loc">locative-aahk</msg>
      <note>mêskanaw -  mêskanâhk</note>
    </l>

    <l rime="aw">
      <msg case="Loc">ay-aw-iy-oy</msg>
      <note>mêskanaw -  mêskanâhk</note>
    </l>

    <l rime="ay">
      <msg case="Loc">locative-aahk</msg>
      <note>mihtawakay - mihtawakâhk</note>
    </l>

    <l rime="ay">
      <msg case="Loc">ay-aw-iy-oy</msg>
      <note>mihtawakay - mihtawakâhk</note>
    </l>

    <l rime="eew" animacy="IN">
      <msg case="Loc">locative-irreg</msg>
      <note>iskotêw - iskotêwihk</note>
    </l>

    <l rime="eew" animacy="IN">
      <msg case="Loc">irreg</msg>
      <note>iskotêw - iskotêwihk</note>
    </l>

    <l rime="oow" animacy="IN">
      <msg case="Loc">locative-irreg</msg>
      <note>  </note> 
    </l>

    <l rime="oow" animacy="IN">
      <msg case="Loc">irreg</msg>
      <note>  </note>
    </l>
  
    <l rime="eew" animacy="AN">
      <msg case="Loc">locative-naahk</msg>
      <note>iskwêw - iskwênâhk</note>
    </l>

    <l rime="eew" animacy="AN">
      <msg case="Loc">distributive</msg>
      <note>iskwêw - iskwênâhk</note>
    </l>

    <l rime="oow" animacy="AN">
      <msg case="Loc">locative-naahk</msg>
      <note>  </note> 
    </l>

    <l rime="oow" animacy="AN">
      <msg case="Loc">distributive</msg>
      <note>  </note>
    </l>

    <l lemma="mostos">
      <msg case="Loc">locative-naahk</msg>
      <note>mostos - mostosonâhk - not in FST </note>
    </l>

    <l lemma="mostos">
      <msg case="Loc">distributive</msg>
      <note>mostos - mostosonâhk - not in FST </note>
    </l>

    <l lemma="ôhow">
      <msg case="Loc">locative-naahk</msg>
      <note>ôhow-ôhônâhk</note>
    </l>

    <l lemma="ôhow">
      <msg case="Loc">distributive</msg>
      <note>ôhow-ôhônâhk</note>
    </l>

    <l rime="i">
      <msg case="Loc">not-k-w-y</msg>
      <note>wâwi - wâwihk</note>
    </l>

    <l rime="i">
      <msg case="Loc">locative-ihk</msg>
      <note>wâwi - wâwihk</note>
    </l>

    <l rime="k">
      <msg derivation="Der/Dim">base-k</msg>
      <note>   </note>
    </l>

    <l rime="k">
      <msg derivation="Der/Dim">diminutive-os</msg>
      <note>   </note>
    </l>

    <l rime="k">
      <msg derivation="Der/Dim">diminutive-t-c</msg>
      <note>   </note>
    </l>

    <l rime="0">
      <msg derivation="Der/Dim">base-not-k-w-y</msg>
      <note>   </note>
    </l>

    <l rime="0">
      <msg derivation="Der/Dim">diminutive-is</msg>
      <note>   </note>
    </l>

    <l rime="0">
      <msg derivation="Der/Dim">diminutive-t-c</msg>
      <note>   </note>
    </l>

    <l rime="und-w">
      <msg derivation="Der/Dim">base-not-k-w-y</msg>
      <note> 	kohkôsiwiyinos-kohkôsiwiyin</note>
    </l>

    <l rime="und-w">
      <msg derivation="Der/Dim">diminutive-os</msg>
      <note> 	kohkôsiwiyinos-kohkôsiwiyin</note>
    </l>

    <l rime="und-w">
      <msg derivation="Der/Dim">diminutive-t-c</msg>
      <note> 	kohkôsiwiyinos-kohkôsiwiyin</note>
    </l>

    <l rime="atim">
      <msg derivation="Der/Dim">base-not-k-w-y</msg>
      <note> 	kohkôsiwiyinos-kohkôsiwiyin</note>
    </l>

    <l rime="atim">
      <msg derivation="Der/Dim">diminutive-osis</msg>
      <note> 	kohkôsiwiyinos-kohkôsiwiyin</note>
    </l>

    <l rime="atim">
      <msg derivation="Der/Dim">diminutive-t-c</msg>
      <note> 	kohkôsiwiyinos-kohkôsiwiyin</note>
    </l>

    <l rime="iy">
      <msg derivation="Der/Dim">base-semi</msg>
      <note>   </note>
    </l>

    <l rime="iy">
      <msg derivation="Der/Dim">diminutive-semi</msg>
      <note>   </note>
    </l>

    <l rime="iy">
      <msg derivation="Der/Dim">diminutive-t-c</msg>
      <note>   </note>
    </l>

    <l rime="oy">
      <msg derivation="Der/Dim">base-semi</msg>
      <note>   </note>
    </l>

    <l rime="oy">
      <msg derivation="Der/Dim">diminutive-semi</msg>
      <note>   </note>
    </l>

    <l rime="oy">
      <msg derivation="Der/Dim">diminutive-t-c</msg>
      <note>   </note>
    </l>

    <l rime="ay">
      <msg derivation="Der/Dim">base-semi</msg>
      <note>   </note>
    </l>

    <l rime="ay">
      <msg derivation="Der/Dim">diminutive-semi</msg>
      <note>   </note>
    </l>

    <l rime="ay">
      <msg derivation="Der/Dim">diminutive-t-c</msg>
      <note>   </note>
    </l>

    <l rime="iw">
      <msg derivation="Der/Dim">base-semi</msg>
      <note>iyiniw - iyinîs</note>
    </l>

    <l rime="iw">
      <msg derivation="Der/Dim">diminutive-semi</msg>
      <note>iyiniw - iyinîs</note>
    </l>

    <l rime="iw">
      <msg derivation="Der/Dim">diminutive-t-c</msg>
      <note>iyiniw - iyinîs</note>
    </l>

    <l rime="ow">
      <msg derivation="Der/Dim">base-semi</msg>
      <note>ôhôsis-ôhow</note>
    </l>

    <l rime="ow">
      <msg derivation="Der/Dim">diminutive-semi</msg>
      <note>ôhôsis-ôhow</note>
    </l>

    <l rime="ow">
      <msg derivation="Der/Dim">diminutive-t-c</msg>
      <note>ôhôsis-ôhow</note>
    </l>

    <l rime="aw">
      <msg derivation="Der/Dim">base-semi</msg>
      <note>   </note>
    </l>

    <l rime="aw">
      <msg derivation="Der/Dim">diminutive-semi</msg>
      <note>   </note>
    </l>

    <l rime="aw">
      <msg derivation="Der/Dim">diminutive-t-c</msg>
      <note>   </note>
    </l>

    <l rime="eew">
      <msg derivation="Der/Dim">base-semi</msg>
      <note>kinosês - kinosêw</note>
    </l>

    <l rime="eew">
      <msg derivation="Der/Dim">diminutive-semi</msg>
      <note>kinosês - kinosêw</note>
    </l>

    <l rime="eew">
      <msg derivation="Der/Dim">diminutive-t-c</msg>
      <note>kinosês - kinosêw</note>
    </l>

    <l>
      <msg possessive="1Sg">prefix-n</msg>
      <msg possessive="2Sg">prefix-k</msg>
      <msg possessive="3Sg">prefix-o</msg>
      <msg possessive="4Sg">prefix-o</msg>
      <msg possessive="1Pl">prefix-n</msg>
      <msg possessive="12Pl">prefix-k</msg>
      <msg possessive="2Pl">prefix-k</msg>
      <msg possessive="3Pl">prefix-o</msg>
      <msg possessive="4Pl">prefix-o</msg>
      <note> </note>
    </l>


    <l animacy="IN">
      <msg possessive="1Pl">inaan</msg>
      <msg possessive="12Pl">inaw</msg>
      <msg possessive="2Pl">iwaaw</msg>
      <msg possessive="3Pl">iwaaw</msg>
      <note> </note>
    </l>


    <l animacy="AN">
      <msg possessive="3Sg">obviative</msg>
      <msg possessive="4Sg">iyiw-Obv</msg>
      <msg possessive="1Pl">inaan</msg>
      <msg possessive="12Pl">inaw</msg>
      <msg possessive="2Pl">iwaaw</msg>
      <msg possessive="3Pl">iwaaw</msg>
      <msg possessive="4Pl">iyiw-Obv</msg>
      <note> </note>
    </l>
  </stems>
    

</feedback>
